zh-TW: 開花階段: 花苞; 全開; 半開; 混合階段; 微開; 其他
fr: Stade de floraison: Bourgeon; Complètement ouverte; À moitié ouverte; Stades mixtes; Légèrement ouverte; Autre
da: Blomstringsstadie: Knop; Helt åben; Halvåben; Blandede stadier; Let åben; Andet
ja: 開花ステージ: つぼみ; 満開; 半開き; 混合ステージ; 少し開いている; その他
pl: Etap rozkwitu: Pączek; W pełni otwarty; Wpółotwarty; Wiele etapów rozwoju; Lekko otwarty; Inne
ru: Стадия цветения: Бутон; Полностью раскрытый; Наполовину раскрытый; Смешанные стадии; Слегка раскрытый; Другое
es: Etapa de floración: Capullo; Completamente abierta; Medio abierta; Etapas mixtas; Ligeramente abierta; Otro
ko: 개화 단계: 봉오리; 완전 개화; 반개화; 혼합 단계; 약간 개화; 기타
hu: Virágzási szakasz: Bimbó; Teljesen nyitott; Félig nyitott; Vegyes fázisok; Enyhén nyitott; Egyéb
pt-BR: Fase de floração: Botão; Totalmente aberto; Meio aberto; Estágios mistos; Levemente aberto; Outro
en: Bloom stage: Bud; Fully open; Half open; Mixed stages; Slightly open; Other
zh-CN: 开花期: 花蕾; 全开; 半开; 混合阶段; 微开; 其他
vi: Giai đoạn nở hoa: Nụ; Nở bung; Nở nửa; Nhiều giai đoạn; Hơi nở; Khác
ro-RO: Etapa de înflorire: Boboc; Deschis complet; Pe jumătate deschis; Stadii mixte; Ușor deschis; Altele
fi: Kukintavaihe: Nuppu; Täysin auennut; Puoliksi auennut; Eri vaiheita; Hieman auennut; Muu
el: Στάδιο άνθισης: Μπουμπούκι; Πλήρως ανοιχτό; Μισάνοιχτο; Μικτά στάδια; Ελαφρώς ανοιχτό; Άλλο
sl-SI: Faza cvetenja: Popek; Popolnoma odprto; Napol odprto; Mešane faze; Rahlo odprto; Drugo
tr: Çiçek açma aşaması: Tomurcuk; Tam açık; Yarı açık; Karma evreler; Hafif açık; Diğer
nl: Bloei stadium: Knop; Volledig open; Half open; Gemengde stadia; Licht open; Anders
sk-SK: Fáza kvitnutia: Púčik; Úplne otvorený; Pootvorený; Zmiešané štádiá; Mierne otvorený; Iné
de: Blühstadium: Knospe; Vollständig geöffnet; Halb geöffnet; Gemischte Stadien; Leicht geöffnet; Sonstige
lt-LT: Žydėjimo etapas: Pumpuras; Visiškai prasiskleidęs; Pusiau prasiskleidęs; Įvairios stadijos; Šiek tiek prasiskleidęs; Kita
it: fase di fioritura: Bocciolo; Completamente aperto; Semichiuso; Fasi miste; Leggermente aperto; Altro
cs: Fáze květu: Poupě; Zcela otevřené; Polootevřené; Smíšené fáze; Mírně otevřené; Jiné
th: ระยะการบาน: ตูม; บานเต็มที่; บานครึ่งเดียว; หลายระยะผสมกัน; แย้มบาน; อื่นๆ
nb: Blomstringsstadiet: Knopp; Helt åpen; Halvåpen; Blandede stadier; Svakt åpen; Annet
bg-BG: Етап на цъфтеж: Пъпка; Напълно отворен; Полуотворен; Смесени етапи; Леко отворен; Други
hr-HR: Faza cvjetanja: Pupoljak; Potpuno rascvjetano; Napola otvoreno; Mješovite faze; Blago otvoreno; Ostalo
pt-PT: Fase de floração: Botão; Totalmente aberta; Meio aberta; Fases mistas; Ligeiramente aberta; Outros
sv: Blomningsstadium: Knopp; Helt utslagen; Halvöppen; Blandade stadier; Något öppen; Övrigt